---
title: "Prevalência de disfagia e disfonia no pós-operatório tardio de Artrodese Cervical Anterior"
author: '**De:** Felipe Figueiredo **Para:** Felipe Carrasco'
date: '**Data: ** 02/08/2018'
output:
  html_document:
    fig_caption: yes
    fig_height: 6
    fig_width: 6
    number_sections: yes
    toc: yes
  pdf_document:
    number_sections: yes
    toc: yes
  word_document:
    fig_caption: yes
    fig_height: 6
    fig_width: 6
    reference_docx: misc/style.docx
    toc: yes
subtitle: 'CÓDIGO: analise_dados_FC_2018a-v01'
toc-title: "Sumário"
---

```{r setup, include=FALSE}
knitr::opts_chunk$set(echo = FALSE)
knitr::opts_knit$set(root.dir = normalizePath(".."))
options(scipen = 999)
library(pander)
library(knitr)
library(philsfmisc)


```

---

**Histórico do documento**

```{r, echo = FALSE}
Version <- c("01")
Changes <- c("Versão inicial")
history <- cbind(Version, Changes)
colnames(history) <- c("Versão", "Alterações")
# pander(history, split.cells = 70)
kable(history)
```

---

# Assinaturas

```{r, echo=FALSE}
sig.field <- "__________________________"
date.field <- "_____________"
Stat <- c("Elaborador", "Nome", "Função", sig.field, date.field)
Reviewer <- c("Revisado por", "", "", sig.field, date.field)
Approver <- c("Verificado por", "", "", sig.field, date.field)
Final.Approver <- c("Aprovação final", "", "", sig.field, date.field)

sigs <- rbind(
  Stat
  , Reviewer
  , Approver
  , Final.Approver
  )
rownames(sigs) <- NULL
colnames(sigs) <- c("Papel", "Nome", "Função", "Assinatura", "Data")

# pander(sigs, split.cells = c(9, 14, 14, 16, 8), split.table = Inf)
kable(sigs)
```

# Lista de abreviaturas

# Introdução

## Objetivos

## Recepção e tratamento dos dados

# Metodologia

Esta análise foi realizada utilizando-se o software `R` versão `r getRversion()`.

<!-- The exact confidence intervals (CIs) of binomial proportions were calculated using package `exactci` (version `r packageVersion("exactci")`). -->

# Resultados

```{r associacao, echo = FALSE}
source("scripts/associacao.R", encoding = 'UTF-8')
source("scripts/tabela1.R", encoding = 'UTF-8')
N <- nrow(DF_pos)
```

## Prevalência da disfagia e disfonia

```{r, include = F}
N.disfon <- sum(DF_pos$POS_DISFONIA)
N.disfag <- sum(DF_pos$POS_DISFAGIA)
prev.disfon <- N.disfon/N
prev.disfag <- N.disfag/N
round(prop.test(prev.disfag, N)$conf.int*100, 1) # DISFAGIA
round(prop.test(prev.disfon, N)$conf.int*100, 1) # DISFONIA
```

No total, N=`r N` pacientes retornaram para a avaliação de disfagia e disfonia no pós operatório tardio.

A disfagia foi diagnosticada em
`r N.disfag`
pacientes com taxa de prevalência estimada em
`r format.pct(prev.disfag)`
(IC 95%:
`r format.interval(prop.test(N.disfag, N)$conf.int*100, 1)`
) no período estudado.
A disfonia foi diagnosticada em
`r N.disfon`
pacientes, com taxa de prevalência estimada em
`r format.pct(prev.disfon)`
(IC 95%:
`r format.interval(prop.test(N.disfon, N)$conf.int*100, 1)`
) no período estudado.

```{r frequencias CT}
ct.pos.tardio <- with(DF_pos, table(POS_DISFONIA, POS_DISFAGIA))
```

Dentre os `r N`
pacientes,
`r ct.pos.tardio[1]`
(`r format.pct(ct.pos.tardio[1]/N)`)
tiveram diagnóstico negativo para ambas condições e
`r ct.pos.tardio[4]`
(`r format.pct(ct.pos.tardio[4]/N)`)
tiveram diagnóstico positivo para ambas condições.
Houve
`r ct.pos.tardio[3]`
(`r format.pct(ct.pos.tardio[3]/N)`)
pacientes diagnosticados com disfagia, mas que não apresentaram disfonia.
Os pacientes que apresentaram disfonia sem apresentar disfagia foram
`r ct.pos.tardio[2]`
(`r format.pct(ct.pos.tardio[2]/N)`).


## Disfagia

```{r disfagia, echo = F}
# pander(tabela.disfagia)
```

Não observamos no exame pós-operatório tardio evidências de associação entre disfagia e
gênero (`r format.or(gen.disfag) `),
obesidade (`r format.or(ob.disfag)`),
presença de fraturas ou sequelas (`r format.or(frat.disfag)`),
presença de mielopatia (`r format.or(mielo.disfag)`),
o uso de placas (`r format.or(placa.disfag)`),
presença de corpectomias (`r format.or(corpec.disfag)`)
ou
se o procedimento foi executado na região alta da cervical (`r format.or(cervic.disfag)`),
pacientes submetidos a cirurgias longas (`r format.or(cir.disfag)`) ou
quantidade de níveis na cirurgia (`r format.or(niveis.disfag)`).

## Disfonia

```{r disfonia, echo = F}
# pander(tabela.disfonia)
```

Não observamos no exame pós-operatório tardio evidências de associação entre disfonia e
gênero (`r format.or(gen.disfon) `),
obesidade (`r format.or(ob.disfon)`),
presença de fraturas ou sequelas (`r format.or(frat.disfon)`),
presença de mielopatia (`r format.or(mielo.disfon)`),
o uso de placas (`r format.or(placa.disfon)`),
presença de corpectomias (`r format.or(corpec.disfon)`)
ou
se o procedimento foi executado na região alta da cervical (`r format.or(cervic.disfon)`),
pacientes submetidos a cirurgias longas (`r format.or(cir.disfon)`) ou
quantidade de níveis na cirurgia (`r format.or(niveis.disfon)`).

<!-- # Exceções e Desvios do teste -->

# Conclusões


# Referências

# Apêndice

