---
title: "Análise Estatística de ..."
author: '**De:** Felipe Figueiredo **Para:** ___'
date: '**Data: ** dd/mm/aaaa'
output:
  html_document:
    fig_caption: yes
    fig_height: 6
    fig_width: 6
    number_sections: yes
    toc: yes
  pdf_document:
    number_sections: yes
    toc: yes
  word_document:
    fig_caption: yes
    fig_height: 6
    fig_width: 6
    reference_docx: misc/style.docx
    toc: yes
subtitle: 'CÓDIGO: analise_dados_FC_2018a-v01'
toc-title: "Sumário"
---

```{r setup, include=FALSE}
knitr::opts_chunk$set(echo = FALSE)
knitr::opts_knit$set(root.dir = normalizePath(".."))
options(scipen = 999)
library(pander)
library(knitr)
library(philsfmisc)


```

---

**Histórico do documento**

```{r, echo = FALSE}
Version <- c("01")
Changes <- c("Versão inicial")
history <- cbind(Version, Changes)
colnames(history) <- c("Versão", "Alterações")
# pander(history, split.cells = 70)
kable(history)
```

---

# Assinaturas

```{r, echo=FALSE}
sig.field <- "__________________________"
date.field <- "_____________"
Stat <- c("Elaborador", "Nome", "Função", sig.field, date.field)
Reviewer <- c("Revisado por", "", "", sig.field, date.field)
Approver <- c("Verificado por", "", "", sig.field, date.field)
Final.Approver <- c("Aprovação final", "", "", sig.field, date.field)

sigs <- rbind(
  Stat
  , Reviewer
  , Approver
  , Final.Approver
  )
rownames(sigs) <- NULL
colnames(sigs) <- c("Papel", "Nome", "Função", "Assinatura", "Data")

# pander(sigs, split.cells = c(9, 14, 14, 16, 8), split.table = Inf)
kable(sigs)
```

# Lista de abreviaturas

# Introdução

## Objetivos

## Recepção e tratamento dos dados

# Metodologia

Esta análise foi realizada utilizando-se o software `R` versão `r getRversion()`.

<!-- The exact confidence intervals (CIs) of binomial proportions were calculated using package `exactci` (version `r packageVersion("exactci")`). -->

# Resultados

```{r associacao, echo = FALSE}
source("scripts/associacao.R", encoding = 'UTF-8')
source("scripts/tabela1.R", encoding = 'UTF-8')
N <- nrow(DF_pos)
```

Os 47 pacientes observados possuem idades entre 41 e 77 anos, IMC entre 20.8 e 44.8 kg/m2, e o tempo da cirurgia variando entre 1 hora e 15 minutos e 5 horas e 30 minutos.
Estas variáveis foram estratificados de acordo com os desfechos de disfagia e disfonia.
Dos 47 pacientes da amostra, 5 não tiveram informações disponíveis de altura e/ou peso necessárias para o cálculo do IMC, portanto este dado foi calculado com os 42 pacientes em que estes dados estavam disponíveis.
Todas as outras informações estavam completos (N=47).

## Prevalência da disfagia e disfonia

```{r, include = F}
prev.disfon <- sum(DF_pos$POS_DISFONIA)
prev.disfag <- sum(DF_pos$POS_DISFAGIA)
round(prop.test(prev.disfag, N)$conf.int*100, 1) # DISFAGIA
round(prop.test(prev.disfon, N)$conf.int*100, 1) # DISFONIA
```

A disfagia foi diagnosticada em 36 pacientes com taxa de prevalência estimada em 76.6% (IC 95%: [61.6%, 87.2%]) no período estudado.
A disfonia foi diagnosticada em 11 pacientes, com taxa de prevalência estimada em 23.4% (IC 95%: [12.8%, 38.4%]) no período estudado.

Dentre os 47 pacientes, 11 (23.4%) tiveram diagnóstico negativo para ambas condições e 11 (23.4%) tiveram diagnóstico positivo para ambas condições.
Houve 25 (53.2%) pacientes diagnosticados com disfagia, mas que não apresentaram disfonia.
Nenhum paciente apresentou disfonia sem apresentar disfagia.

## Disfagia

```{r disfagia, echo = F}
# pander(tabela.disfagia)
```

Não observamos neste estudo evidências de associação entre disfagia e
gênero (`r format.or(gen.disfag) `),
obesidade (`r format.or(ob.disfag)`),
presença de fraturas ou sequelas (`r format.or(frat.disfag)`),
presença de mielopatia (`r format.or(mielo.disfag)`),
o uso de placas (`r format.or(placa.disfag)`),
presença de corpectomias (`r format.or(corpec.disfag)`)
ou
se o procedimento foi executado na região alta da cervical (`r format.or(cervic.disfag)`),
pacientes submetidos a cirurgias longas (`r format.or(cir.disfag)`) ou
quantidade de níveis na cirurgia (`r format.or(niveis.disfag)`).

## Disfonia

```{r disfonia, echo = F}
# pander(tabela.disfonia)
```

Observamos uma associação estatisticamente significativa entre cirurgias grandes e a prevalência de disfonia (`r format.or(niveis.disfon)`).
Esta taxa indica um aumento de seis vezes na prevalência deste desfecho no período estudado.

Também parece haver um aumento significativo da prevalência de disfonia em pacientes submetidos a cirurgias longas (`r format.or(cir.disfon)`).
Esta evidência porém é fraca devido à pequena quantidade de pacientes disponíveis.
Apenas um paciente apresentou disfonia com cirurgia curta, portanto não há poder estatístico para avaliar decisivamente a associação entre o tempo de cirurgia e a ocorrência da disfagia.

Não observamos neste estudo evidências de associação entre disfonia e
gênero (`r format.or(gen.disfon) `),
obesidade (`r format.or(ob.disfon)`),
presença de fraturas ou sequelas (`r format.or(frat.disfon)`),
presença de mielopatia (`r format.or(mielo.disfon)`),
o uso de placas (`r format.or(placa.disfon)`),
presença de corpectomias (`r format.or(corpec.disfon)`)
ou
se o procedimento foi executado na região alta da cervical (`r format.or(cervic.disfon)`).

<!-- # Exceções e Desvios do teste -->

# Conclusões


# Referências

# Apêndice

